【裁判字號】    98,易,1611
【裁判日期】    980831
【裁判案由】    竊盜等
【裁判全文】
臺灣板橋地方法院刑事判決              98年度易字第1611號
公  訴  人  臺灣板橋地方法院檢察署檢察官
被      告  乙○○
上列被告因犯竊盜等案件，經檢察官提起公訴（98年度偵字第13
924 號），被告於審理中為有罪陳述，經告知簡式審判程序之旨
，並聽取當事人之意見後，由本院裁定行簡式審判程序，判決如
下：
    主  文
乙○○犯竊盜罪，累犯，處有期徒刑伍月，如易科罰金，以新臺
幣壹仟元折算壹日。又犯非法由自動付款設備取財罪，累犯，處
有期徒刑伍月，如易科罰金，以新臺幣壹仟元折算壹日。應執行
有期徒刑柒月，如易科罰金，以新臺幣壹仟元折算壹日。
    事  實
一、乙○○前因犯下列竊盜、偽造文書等罪，均經判決確定，且
    下列(一)至(二)所示之罪之有期徒刑並已執行完畢（於本案構成
    累犯之前科）：
  (一)前因於民國89年6 月間犯連續行使偽造私文書罪，經本院以
    89年度簡字第247 號刑事判決判處有期徒刑一年，緩刑三年
    ，於90年1 月19日確定。
  (二)詎其於緩刑期間，復因於89年10月間及90年1 月間犯連續行
    使偽造私文書罪及竊盜罪，經本院以90年度訴字第747 號刑
    事判決分別判處有期徒刑一年二月、拘役五十日，經臺灣高
    等法院以該院90年度上訴字第2118號刑事判決撤銷原判決有
    關連續行使偽造私文書罪部分之罪刑，改判有期徒刑一年六
    月，並駁回竊盜罪部分之上訴，於91年5 月9 日確定。
  (三)上開(一)所示之罪之刑，因其於緩刑期間犯上開(二)所示之罪，
    經撤銷緩刑後，於91年7 月16日入監執行，並接續執行上開
    (二)所示之罪之刑，於93年2 月11日假釋出獄並付保護管束，
    於同年12月8 日保護管束期滿，假釋未經撤銷，視為執行完
    畢（構成累犯）。
  (四)又因於97年9 月23日犯竊盜罪，經本院以98年度簡字第221
    號刑事簡易判決判處有期徒刑五月，如易科罰金，以新臺幣
    一千元折算一日，於98年5 月15日確定（尚未執行，不構成
    累犯）。
  (五)再因於97年10月30日間犯竊盜罪及行使偽造私文書罪，經本
    院以98年度訴字第208 號刑事判決分別判處有期徒刑三月、
    五月，並定其應執行刑為有期徒刑六月，於98年4 月7 日確
    定，於98年5 月21日入監執行（現執行中，不構成累犯）。
二、乙○○因上開竊盜犯行經偵審程序並執行完畢後，已明知竊
    盜犯行之違法性，仍不知悔改，於98年4 月14日下午1 時30
    分許，在臺北縣板橋巿中山路一段61號「EASY-SHOP 內衣店
    」內，因見該店店員甲○○之皮包置於店內更衣室之貨倉旁
    ，且店內僅有其與甲○○，即基於竊取皮包內之財物之竊盜
    犯意，意圖為自己不法之所有，向甲○○佯稱欲購買指定之
    衣物，先使甲○○忙於找尋其指定之衣物，再佯稱其欲試穿
    其他衣物，即至更衣室處並趁甲○○因找或而未及注意之際
    ，徒手竊取甲○○置於該皮包內之皮夾一只（下稱本案甲○
    ○遭竊皮夾，內有現金新臺幣（下同）2,500 元、消費券1,
    800 元、彰化商業銀行金融卡二張、陽信商業銀行金融卡一
    張、花旗銀行信用卡一張及健保卡一張）得手後，即向甲○
    ○佯稱有事暫先離去，而騎乘所有之車號AB6-325 號重型機
    車離去。
三、乙○○於竊得本案甲○○遭竊皮夾後，因見內有金融提款卡
    ，即基於以該等金融提款卡盜領存款之非法由自動付款設備
    取財之犯意，意圖為自己不法之所有，於同日下午1 時47分
    許起，在臺北縣板橋市○○路14號之「萊爾富」便利商店內
    之ＡＴＭ提款機處，持其竊得之上開彰化商業銀行、陽信商
    業銀行金融卡，先後以甲○○生日作為密碼試行輸入提款機
    而順利啟動提款機，即接續以每次均提領最高額提款金額之
    方式，以二張金融卡片分六次提領之手段，共提領107,800
    元得手（彰化銀行金融卡提領100,000 元、陽信商業銀行金
    融卡提領7,800 元）。
四、乙○○於以上開金融卡領得金錢並將本案甲○○遭竊皮夾內
    之財物取走後，即將皮夾及金融卡等證件丟棄在臺北縣板橋
    市浮洲橋下。嗣於同日下午3 時15分許始發覺伊皮夾遭竊，
    並報警處理，經警調閱路口監視器搜尋車號及上開ＡＴＭ提
    款機監視器攝得影像，始循線查獲。
五、案經甲○○訴由臺北縣政府警察局海山分局移送臺灣板橋地
    方法院檢察署檢察官偵查起訴。
    理  由
一、本案被告乙○○所犯係死刑、無期徒刑或最輕本刑為三年以
    上有期徒刑以外之罪，於審理中，被告先就被訴事實為有罪
    之陳述，經本院告知簡式審判程序之旨，並聽取公訴人、被
    告之意見後，由本院依刑事訴訟法第273 條之1 第1 項規定
    ，裁定進行簡式審判程序。
二、上開事實業據被告乙○○於本院審理中均坦承不諱，核與被
    害人甲○○於警詢及偵訊中指訴之情節相符，並有路口監視
    器及上開ＡＴＭ提款機監視器攝得影像翻拍照片十一幀、甲
    ○○之彰化商業銀行、陽信商業銀行存摺交易記錄等各一份
    在卷可稽，是被告上開具任意性之自白核與事實相符應堪信
    實。本案事證明確，被告犯行洵堪認定，應予依法論科。
三、被告乙○○就其如事實欄二所為之犯行，核其此部分所為，
    係犯刑法第320 條第1 項之竊盜罪；而就其如事實欄三所為
    之犯行，核其此部分所為，係犯刑法第339 條之2 第1 項之
    非法由自動付款設備取財罪。按接續犯係基於單一之犯意，
    以單一行為之數個舉動，接續進行同一犯罪，在犯罪完成以
    前，其各個舉動均屬犯罪行為之一部，而接續的侵害同一法
    益，為實質上一罪（最高法院91年台非字第295 號判決要旨
    參照），被告雖係以事實欄三所示之以二張提款卡分次提領
    之方式，非法由提款機取得金錢，惟其既係基於單一之非法
    由自動付款設備取財犯意，分由數舉動接續為之，自屬接續
    犯，應論以一罪。又被告所犯竊盜罪、非法由自動付款設備
    取財罪，其犯意各別，行為互殊，應予分論併罰。又被告前
    曾受有如事實欄一所示之犯罪科刑及執行情形，有臺灣高等
    法院被告前案紀錄表一份在卷可憑，其受有期徒刑之執行完
    畢後，五年以內故意再犯有期徒刑以上之本案二罪，均構成
    累犯，均應依刑法第47條第1 項之規定加重其刑。爰審酌被
    告前因竊盜犯行經偵審程序判決有罪並已經執行完畢，復為
    本案竊盜與非法由自動付款設備取財之犯行，所為顯屬非是
    ，茲斟酌被告之教育程度、經濟狀況、犯案動機、被害財物
    價值、犯後坦承犯行且主動表示願賠償被害人並已經賠償完
    畢等一切情狀，就其所犯之上開二罪，分別量處如主文所示
    之宣告刑，並定其應執行刑，及就前開宣告刑及定應執行刑
    部分，均諭知罰金易科罰金折算標準，以示懲儆。
據上論斷，應依刑事訴訟法第273 條之1 第1 項、第299 條第1
項前段，刑法第320 條第1 項、第339 條之2 第1 項、第47條第
1 項、第51條第5 款，第41條第1 項前段，釋字第662 號解釋，
刑法施行法第1 條之1 第1 項、第2 項前段，判決如主文。
本案經檢察官黃佳權到庭執行職務。
中    華    民    國    98    年    8     月     31    日
                  刑事第一庭  法  官  陳世旻
如不服本判決應於收受判決後10日內向本院提出上訴書狀，並應
敘述具體理由。其未敘述上訴理由者，應於上訴期間屆滿後20日
內向本院補提理由書（均須按他造當事人之人數附繕本）「切勿
逕送上級法院」。
                              書記官  楊雅芳
中    華    民    國    98    年    9     月    3     日
附錄：本案論罪科刑法條
中華民國刑法
中華民國刑法第320 條（普通竊盜罪、竊佔罪）
意圖為自己或第三人不法之所有，而竊取他人之動產者，為竊盜
罪，處5 年以下有期徒刑、拘役或5 百元以下罰金。
意圖為自己或第三人不法之利益，而竊佔他人之不動產者，依前
項之規定處斷。
前二項之未遂犯罰之。
中華民國刑法第339 條之2 （非法由自動付款設備取財罪）
意圖為自己或第三人不法之所有，以不正方法由自動付款設備取
得他人之物者，處3 年以下有期徒刑、拘役或1 萬元以下罰金。
以前項方法得財產上不法之利益或使第三人得之者，亦同。
中華民國刑法施行法 (民國95年6 月14日修正)
第1-1 條
中華民國九十四年一月七日刑法修正施行後，刑法分則編所定罰
金之貨幣單位為新臺幣。
九十四年一月七日刑法修正時，刑法分則編未修正之條文定有罰
金者，自九十四年一月七日刑法修正施行後，就其所定數額提高
為三十倍。但七十二年六月二十六日至九十四年一月七日新增或
修正之條文，就其所定數額提高為三倍。


司法院資訊處製作；財團法人民間司法改革基金會備份。
